# 金融资产在新老准则之间类别的划分

提问人：18303414807 时间：2021-11-20 11:17:24
陈老师您好，某国企早之前持有 6 支原始股，目前这 6 支原始股中 2 支盈利， 4 支亏损，在今年新的金融工具准则过渡下，企业管理层想将 2 支盈利股票划分为以公允价值计量且其变动计入当期损益的金融资产，剩余 4 支指定为以公允价值计量且其变动计入其他综合收益非交易性金融资产。请问陈老师这样是否允许？
谢谢！

回答人：chenyiwei
要考虑以下因素：
1 、“剩余 4 支指定为以公允价值计量且其变动计入其他综合收益非交易性金融资产”，则剩余 4 支是否确定属于“非交易性权益工具投资”，即不满足新CAS 22第十九条认定“交易性”的任何一种情形？
2 、管理层是否作出了指定为其他权益工具投资的正式决议？决策过程是否符合企业内部的管理权限？如果需要获得外部机构批准的，是否已经获得批准？
3 、该项指定是不得撤销的，即后续没有机会再转回交易性金融资产或者其他非流动金融资产，对此要有足够了解。